臺灣基隆地方法院基隆簡易庭小額民事判決
110年度基小字第1723號
原      告  張淑華  

被      告  劉士齊  

上列當事人間損害賠償事件，本院於民國110年9月22日辯論終結
，判決如下：
    主      文
被告應給付原告新臺幣壹萬陸仟元，及自民國一百一十年八月二
十二日起至清償日止，按週年利率百分之五計算之利息。
訴訟費用新臺幣壹仟元由被告負擔。
本判決得假執行。但被告如以新臺幣壹萬陸仟元為原告預供擔保
，得免為假執行。
    事實及理由
一、原告主張：　　
　　被告於民國110年4月30日，駕駛BFR-2683號車輛，途經基隆
    市○○區○○路000號前處，撞及原告所有之2111-VN號自用小客
    車（下稱系爭車輛）。因系爭車輛送請估修，回復原狀費用
    總計新臺幣（下同）19,119元，故原告乃於上開範圍以內，
    本於民法侵權行為之法律關係，請求被告賠償16,000元，並
    聲明：被告應給付原告16,000元，及自起訴狀繕本送達之翌
    日起至清償日止，按週年利率5%計算之利息。
二、被告答辯：
　　修繕費用應扣折舊。
三、本院判斷：　　　　
  ㈠查被告於110年4月30日下午5時13分左右，駕駛BFR-2683號自
    用小客車，途經基隆市○○區○○路000號前方路段，疏未注意
    車前狀況，以致由後追撞行駛在前之系爭車輛，導致系爭車
    輛受有車體損害，而系爭車輛乃原告所有，事發當時係訴外
    人周宏炘駕駛等事實，業經原告提出基隆市警察局道路交通
    事故當事人登記聯單、蒐證照片等件為證，並據本院職權查
    詢確認公路監理電子閘門紀錄暨向基隆市警察局函調事故資
    料查明屬實，有公路監理電子閘門查詢紙本、基隆市警察局
    110年8月10日基警交字第1100043200號函暨A3類道路交通事
    故調查報告表、員警蒐證照片、車籍詳細資料存卷為憑，並
    經本院提示上揭事故資料予兩造確認無訛，是依上開證據調
    查結果，自堪信「被告駕駛車輛疏未注意車前狀況」，即為
    上揭交通事故之肇事原因。
  ㈡按「汽車行駛時，駕駛人應注意車前狀況及兩車並行之間隔
    ，並隨時採取必要之安全措施，不得在道路上蛇行，或以其
    他危險方式駕車。」道路交通安全規則第94條第3項訂有明
    文。又上開規定旨在保障公眾行車安全，核屬保護他人之法
    律，倘有違反，即應推定為有過失（民法第184條第2項規定
    參照）。本件被告於旨揭時、地，駕駛車輛疏未注意車前狀
    況，以致由後追撞同向行駛在前之系爭車輛，則被告自係明
    確違反道路交通安全規則之相關規定，其有過失甚明；且被
    告於旨揭時、地，違反交通法規以致系爭車輛受有車體損害
    （下稱系爭車損），則被告之過失行為與系爭車損間，自有
    相當因果關係存在。第按因故意或過失，不法侵害他人之權
    利者，負損害賠償責任；汽車、機車或其他非依軌道行駛之
    動力車輛，在使用中加損害於他人者，駕駛人應賠償因此所
    生之損害，民法第184條第1項前段、第191條之2前段亦有明
    定；本件被告既有過失，其過失行為與系爭車損復有相當因
    果關係，則被告自應依法對原告即系爭車輛之所有人負損害
    賠償之責。
  ㈢按不法毀損他人之物者，被害人得請求賠償其物因毀損所減
    少之價額；又負損害賠償責任者，除法律另有規定或契約另
    有訂定外，應回復他方損害發生前之原狀。因回復原狀而應
    給付金錢者，自損害發生時起，加給利息。第一項情形，債
    權人得請求支付回復原狀所必要之費用，以代回復原狀。民
    法第196條、第213條定有明文；而被害人依民法第196條請
    求賠償，並不排除民法第213條至第215條之適用。且損害賠
    償，除法律另有規定或契約另有訂定外，應以填補債權人所
    受損害及所失利益為限，此觀民法第216條第1項規定自明。
    而稱「所受損害」者，即現存財產因損害事實之發生而被減
    少，屬於積極的損害；至稱「所失利益」者，即新財產之取
    得，因損害事實之發生而受妨害，屬於消極的損害（最高法
    院48年台上字第1934號判例意旨參照）。本件原告主張系爭
    車輛送請估修，回復原狀費用總計19,119元，故原告乃於上
    開範圍以內，請求被告賠償16,000元等情，業據提出與其主
    張相符之中太汽車股份有限公司汐止服務廠估價單（下稱系
    爭估價單）為證，經核無訛。再者，「材料（零件）折舊」
    雖向為民事實務之所採，然參諸最高法院77年5月17日民事
    庭總會決議：「……依民法第196條請求賠償物被毀損所減少
    之價額，得以修復費用為估定之標準，但以必要者為限（例
    如：修理材料以新品換舊品，應予折舊）。『被害人如能證
    明其物因毀損所減少之價額，超過必要之修復費用時，就其
    差額，仍得請求賠償』」，核亦足見，並非任何涉及「材料
    以新換舊」之情形，均應不問情節一律折舊，兼以本院觀諸
    系爭估修單記載之修繕明細，其間所涉，或屬毋庸計列折舊
    之「工資」，或屬「原可毋庸更換直至車輛不堪使用之零件
    或材料」，且系爭車輛更換零件之目的，亦係為圖回復「系
    爭車輛之整體效用」，而非意在回復其間相關零件之價值，
    尤以系爭車輛之市場行情，既不因施工材料之「以新換舊」
    而有提昇，則原告當亦無從因施工材料之「以新換舊」而受
    利益，從而，因認本件尚不生「材料應予折舊」之問題。綜
    上，原告主張系爭車輛因系爭事故而須修繕，乃請求被告賠
    償16,000元等語，俱有根據且為合理。
四、從而，原告本於侵權行為之法律關係，請求被告給付16,000
    元，及自起訴狀繕本送達之翌日即110年8月22日起至清償日
    止，按週年利率5%計算之利息，為有理由，應予准許。
五、本件事證已臻明確，兩造其餘攻擊、防禦方法及舉證，經核
    與判決結果無影響，爰不逐一論列，並此敘明。
六、本件第一審裁判費為1,000元，此外別無其他費用之支出，
    是本件訴訟費用合計1,000元。爰依職權確定前開訴訟費用
    ，由敗訴之被告負擔。
七、本判決原告勝訴部分，係適用小額訴訟程序所為被告敗訴之
    判決，爰依民事訴訟法第436條之20之規定，職權宣告假執
    行，併依同法第436條之23準用同法第436條第2項，再準用
    同法第392條第2項規定，酌情宣告被告預供相當之擔保金額
    後得免為假執行。
八、據上論結，本件原告之訴為有理由，依民事訴訟法第436條
    之19第1項、第436條之20、第436條之23、第436條第2項、
    第87條第1項、第78條、第392條第2項，判決如主文。
中　　華　　民　　國　　110 　年　　9 　　月　　22　　日
                  基隆簡易庭法  官   王慧惠
以上正本係照原本作成。　　　　　　　　　   
對於本件判決如有不服，應於收受送達後20日內向本院提出上訴
書狀，上訴於本院合議庭，並按他造當事人之人數附具繕本。
當事人之上訴，非以判決違背法令為理由不得為之，上訴狀應記
載上訴理由，表明下列各款事項：
㈠原判決所違背之法令及其具體內容。
㈡依訴訟資料可認為原判決有違背法令之具體事實。
如委任律師提起上訴者，應一併繳納上訴審裁判費。　　
中　　華　　民　　國　　110 　年　　9 　　月　　22　　日
                            書記官   姚安儒